臺灣新竹地方法院刑事判決　　　　　　　100年度易字第306號
公　訴　人　臺灣新竹地方法院檢察署檢察官
被　　　告　陳世銘
上列被告因竊盜案件，經檢察官提起公訴（100 年度偵字第8844
號），本院依簡式審判程序判決如下：
    主  文
陳世銘犯竊盜罪，共參罪（事實欄一之(一)、(四)、(七)部分），各處
有期徒刑肆月，如易科罰金，均以新臺幣壹仟元折算壹日；又犯
竊盜罪，共肆罪（事實欄一之(二)、(三)、(五)、(六)部分），各處有期
徒刑參月，如易科罰金，均以新臺幣壹仟元折算壹日；又犯竊盜
未遂罪（事實欄一之(八)部分），處有期徒刑參月，如易科罰金，
以新臺幣壹仟元折算壹日。應執行有期徒刑壹年陸月，如易科罰
金，以新臺幣壹仟元折算壹日。
    事  實
一、陳世銘基於意圖為自己不法所有之竊盜犯意，分別起意於下
    列時間、地點，為竊盜行為：
  (一)於民國100 年8 月24日晚間7 時許，在新竹縣竹北市○○○
    路○ 段199 號新竹縣游泳館（下稱新竹縣游泳館）內之開放
    式置物櫃，竊取林衢宏置於該處之背包內鑰匙1 串（含車號
    6028-VY 號自用小客車之車鑰匙）後，復接續上開犯意，持
    該車鑰匙尋找林衢宏停在新竹縣游泳館附近之上開自用小客
    車，以該車鑰匙開啟車門後，竊取車內之錢包1 個（內有信
    用卡3 張、提款卡2 張、國民身分證、駕照、健保卡、現金
    約新臺幣〈下同〉2 千元）、手機1 支、筆記型電腦1 台、
    臺胞證1 本等物得手。
  (二)於100 年8 月24日晚間6 時30分許至7 時50分許間某時，在
    新竹縣游泳館內之開放式置物櫃，竊取黃宗彥置於該處之深
    灰色長褲1 件，及長褲口袋內之鑰匙一串、錢包1 個（內有
    信用卡1 張、提款卡1 張、國民身分證、駕照、健保卡、現
    金約5 百元）及手錶1 隻等物得手。
  (三)於100 年8 月28日晚間7 時27分許至8 時30分許間某時，在
    新竹縣游泳館內之開放式置物櫃，竊取賴國松置於該處之皮
    夾1 個（內有信用卡3 張、國民身分證、駕照、健保卡、現
    金約4 千元）得手。
  (四)於100 年8 月31日晚間7 時30分至8 時30分許間某時，在新
    竹縣游泳館內之開放式置物櫃，竊取藍文駿置於該處之包包
    ，及包包內之長褲、皮帶、車號5150-TN 號自用小客車之車
    鑰匙後，復接續上開犯意，持該車鑰匙尋找藍文駿停在新竹
    縣游泳館附近之上開自用小客車，以該車鑰匙開啟車門後，
    竊取車內之皮夾1 個（內有信用卡2 張、國民身分證、駕照
    、健保卡、現金約2 千元）、GPS 衛星導航1 台等物得手。
  (五)於100 年9 月2 日晚間7 時30分許至8 時10分許間某時，在
    新竹縣游泳館內之開放式置物櫃，竊取郭錦華置於該處之黑
    色背包1 個，及背包內車號7HW-152 號重型機車鑰匙1 串、
    皮夾1 個（皮夾內有信用卡1 張、提款卡1 張、駕照、行照
    、健保卡）等物得手。
  (六)於100 年9 月5 日晚間8 時20分許至9 時5 分許間某時，在
    新竹縣游泳館內之開放式置物櫃，竊取余希樹置於該處之包
    包1 個，及包包內之手機1 隻、短褲、鑰匙1 串、皮夾1 個
    （皮夾內有居留證、信用卡4 張、提款卡1 張、駕照、健保
    卡、現金約2 千元）等物得手。
  (七)於100 年9 月6 日晚間6 時40分至8 時20分許間某時，在新
    竹縣游泳館內之開放式置物櫃，竊取劉康宏置於該處之短褲
    內車號7388-RU 號自用小客車之車鑰匙、鑰匙1 串、手機1
    隻及現金約4 千元後，復接續上開犯意，持該車鑰匙尋找劉
    康宏停在新竹縣游泳館附近之上開自用小客車，以該車鑰匙
    開啟車門後，竊取車內之計算機1 台、回數票數張、游泳券
    17張等物得手。
  (八)於100 年9 月13日晚間7 時20分許，在新竹縣游泳館內之開
    放式置物櫃，欲竊取黃敏軒置於該處之灰色包包內財物，而
    取走該包包至更衣室內搜尋，惟因包包內無值錢物品而未遂
    。嗣陳世銘持該包包至新竹縣游泳館內之開放式置物櫃區，
    欲將包包放回原位時，當場為埋伏之警員查獲，並在陳世銘
    所使用之置物櫃及新竹縣竹北市隘口里3 鄰隘口25之6 號住
    處扣得大批贓物，始悉上情。
二、案經林衢宏、黃宗彥、賴國松、藍文駿、郭錦華、余希樹、
    劉康宏訴由新竹縣政府警察局竹北分局報請臺灣新竹地方法
    院檢察署檢察官偵查起訴。
    理  由
壹、按被告陳世銘（下稱被告）所犯係死刑、無期徒刑、最輕本
    刑為3 年以上有期徒刑以外之罪，其於本院審理時就被訴事
    實為有罪之陳述（見本院卷第25頁），經本院告知簡式審判
    程序之旨，並聽取檢察官及被告意見後，本院裁定改以簡式
    審判程序進行本案之審理；又本件卷內之人證、物證、書證
    等證據，依刑事訴訟法第273 條之2 規定，不受同法第159
    條第1 項關於傳聞法則規定之限制，依法均有證據能力。
貳、認定犯罪事實所根據的證據及理由：
一、被告於警詢時（見偵卷第11至22、163 至171 、262 至272
    、287 至309 、312 至316 頁）、於偵訊時之供述（見偵卷
    第135 、136 、147 至149 、275 至276 、320 、321 頁）
    ，本院羈押訊問時之供述（見本院100 聲羈233 卷第6 至9
    頁），及本院審理時之供述及自白（見本院卷第7 至10、25
    、35、36頁）。
二、證人即告訴人林衢宏、黃宗彥、賴國松、藍文駿、郭錦華、
    余希樹、劉康宏於警詢時之證述（見偵卷第23至59頁），證
    人即被害人黃敏軒於警詢時之證述（見偵卷第63至65頁），
    證人即警員蔡定紘於本院審理時之證述（見本院卷第28頁背
    面至第29頁）。
三、新竹縣政府警察局竹北分局於100 年9 月13日在新竹縣游泳
    館對陳世銘之搜索扣押筆錄及扣押物品目錄表（見偵卷第67
    至74頁），同分局於100 年9 月13日對陳世銘住處之扣押筆
    錄及扣押物品目錄表（見偵卷第75至84頁），告訴人林衢宏
    、黃宗彥、賴國松、藍文駿、郭錦華、余希樹、劉康宏之贓
    物認領保管單（見偵卷第85至91頁），被害人黃敏軒之贓物
    認領保管單（見偵卷第92頁），查獲被告及贓物之現場照片
    （見偵卷第105 至132 頁），被告之全戶戶籍資料（見本院
    卷第15頁）等附卷可查。
參、論罪科刑的理由：
一、按「如數行為於同時同地或密切接近之時地實施，侵害同一
    之法益，各行為之獨立性極為薄弱，依一般社會健全觀念，
    在時間差距上，難以強行分開，在刑法評價上，以視為數個
    舉動之接續施行，合為包括之一行為予以評價，較為合理，
    則屬接續犯，而為包括之一罪。」（最高法院86年台上字第
    3295號判例意旨參照）；則本案被告如事實欄一之(一)、(四)、
    (七)所示各次犯行，均係在新竹縣游泳館先竊取告訴人林衢宏
    、藍文駿、劉康宏所有放置於置物櫃之汽車鑰匙後，隨即持
    該車鑰匙尋找各該告訴人之車輛，竊取車內之物品，其各自
    前後2 次竊盜行為，均於密切接近之時、地實施，且均侵害
    同一被害人之法益，又先竊盜汽車鑰匙，後竊取該車內，各
    次行為之獨立性薄弱，時間差距上難以分別，揆諸上開最高
    法院判例意旨，應認該竊取車鑰匙後復持以竊取車內財物之
    犯行均係接續犯，而包括為普通竊盜之一罪。又被告於事實
    欄一之(一)至(七)所為偷竊各該置物櫃及車內之「多項物品」之
    各次犯行，其下手行竊應認其係以各該置物櫃及車內之所有
    物品為行竊目標之行為無從割離，並均係在同一置物櫃及車
    內之區域於密切接近之時間內所為之竊盜行為，且係侵害同
    一法益，各次行為之獨立性亦極為薄弱，依一般社會通念，
    在時間差距上難以強行分開，同應各視為數個舉動之接續行
    為，亦均屬接續犯，亦應均僅分別各以一罪論處。
二、罪名：
  (一)被告於事實欄一之(一)至(七)共7 次所為，均係犯刑法第320 條
    第1 項之竊盜罪。而被告於事實欄一之(八)所為，係犯刑法第
    320 條第1 項、第3 項之竊盜未遂罪。
  (二)數罪併罰：被告所犯前開竊盜8 罪各罪間，均犯意各別、時
    地不一，侵害不同被害人之財產法益，行為互殊，均應予以
    分別論罪，合併處罰之。
  (三)刑罰減輕事由：按在警訊時或檢察官偵查中自白其餘未發覺
    之犯罪事實，如屬於數罪關係，雖已被發覺其中一罪，於偵
    查中，自行供出他罪之犯行，該他罪是否符合自首之規定，
    應以自白他罪之前，有偵查權之公務員是否已發覺該他罪為
    斷（最高法院87年度台上字第676 號判決意旨參照）。查被
    告於事實欄一之(一)至(七)共7 次之犯行，均係被告主動坦承犯
    行，並主動帶警方至其住處查獲贓物之情，業經證人即本案
    承辦警員蔡定紘於本院審理時證述明確（見本院卷第29頁）
    ，足見有偵查犯罪職權之公務員，在被告坦承前亦不知上開
    犯行，則被告主動承認上述部分並接受裁判，符合刑法第62
    條前段規定，爰均減輕其刑。又被告有如上事實欄一之(八)犯
    行則因無被害人財物遭竊損害結果之發生，為未遂犯，爰亦
    依刑法第25條第2 項之規定減輕其刑。
三、科刑：
  (一)本院審酌被告有竊盜前案紀錄之素行，雖未構成累犯，然其
    正值青壯，不循正當途徑解決債務問題，竟率爾竊取他人財
    物，而於短期內犯本案8 件竊盜罪，造成被害人財產上之損
    失，價值觀念顯有偏差，行為實屬不該，惟念其犯後於本院
    審理時已坦承犯行、表明悛悔之意，態度尚可，所竊取之財
    物部分已由被害人領回，有贓物認領保管單在卷可稽（見偵
    卷第85至92頁），並斟酌本案犯罪情節暨被告犯罪動機、目
    的係因一時無法處理欠債、遭人催討缺錢之經濟困窘下，方
    於短時間內多次犯竊盜犯行，業經被告供承在卷（見本院卷
    第9 頁背面），及被告智識程度為碩士肄業、現年屆27歲、
    家庭經濟狀況小康、未婚（見偵卷第11頁受訊問人基本資料
    欄，本院卷第15頁戶籍資料）生活狀況，檢察官求處定刑3
    年2 月（見本院卷第36頁背面）略嫌過重等一切情狀，爰分
    別量處如主文所示之刑，並斟酌本案犯罪情節性質相同及上
    開各情，依刑法第51條第5 款（係採限制加重原則，而非累
    加原則），認對被告合併定應執行如主文所示之刑，即可達
    罰當其罪之目的，且就被告以上各該宣告刑及定執行刑，均
    諭知以1 千元折算1 日之易科罰金折算標準，資為懲儆。
  (二)另查，檢察官雖以被告具有犯罪之習慣為由，請求依竊盜犯
    贓物犯保安處分條例第3 條第1 項之規定併予諭知被告入勞
    動場所強制工作等語（見本院卷第36頁背面）。惟按保安處
    分係針對受處分人將來之危險性所為之處置，以達教化、治
    療之目的，為刑罰之補充制度，而我國現行刑法採刑罰與保
    安處分雙軌制，係在維持行為責任之刑罰原則下，為協助行
    為人再社會化之功能，以及改善行為人潛在之危險性格，期
    能達成根治犯罪原因、預防犯罪之特別目的。是保安處分中
    之強制工作，旨在對嚴重職業性犯罪及欠缺正確工作觀念或
    無正常工作因而犯罪者，強制其從事勞動，學習一技之長及
    正確之謀生觀念，使其日後重返社會，能適應社會生活。然
    而保安處分之措施亦含社會隔離、拘束身體自由之性質，其
    限制人民之權利，實與刑罰同，自應受比例原則之規範，使
    保安處分之宣告，應與行為人所為行為之嚴重性、行為人所
    表現之危險性及對於行為人未來行為之期待性相當，決定應
    否令入勞動處所強制工作，以達預防之目的。經查，被告固
    有犯竊盜前科，惟其並非持續未間斷為犯罪行為，亦未構成
    累犯，是被告是否具犯罪之常習性即非無疑，而被告在本案
    中雖犯8 次竊盜犯行，然其犯竊盜犯行，係因一時遭人催索
    債務無法支應之經濟困窘下，始於短時間內多次犯竊盜罪行
    ，已據被告供承在卷（見本院卷第9 頁背面）。參諸被告係
    因利用曾於湖口工業區某光電公司擔任機臺自動化工程師之
    職、於羈押時間亦反省並勤讀有關創業企劃書籍，希能以網
    路知識協助叔叔開店，不再迷惘；本件係其因時常至新竹縣
    游泳館游泳、熟悉來客所攜物品置放處之便而犯下本案，亦
    經被告供承在卷（見本院卷第9 頁背面），揆以被告係以同
    樣手法，於相同地點為本案竊盜犯行，足認其所言非虛，被
    告之犯案核與一般慣犯之長期間且有計劃一再多次，而以犯
    罪成為日常習慣之情形，尚屬有間；而其前有正當工作，對
    將來並有明確之從業計劃，亦與習於犯罪之慣竊迥異。且檢
    察官就此除援引被告之前科紀錄及本案犯行外，復未提出其
    他積極證據證明被告確有犯罪之習慣，或係因遊蕩、懶惰成
    習而犯罪之事實，自難僅因被告在此之前曾有竊盜案件經判
    決確定及本件多次犯竊盜罪行，即認被告有犯罪之習慣，或
    係因遊蕩、懶惰成習而犯罪；是尚難遽認被告已有犯罪習慣
    ，復以被告犯罪後坦承犯行，頗見悔意，是本院審究相關卷
    證資料，斟酌再三認被告涉案情節，予以刑罰之科處及執行
    ，應已能收教化、再生之效，未來若能以其勞力順利就職，
    當或能重返社會，並期被告能真誠悔悟、痛改前非進而重新
    適應社會生活，因此依比例原則，綜合其所表現之危險性及
    對未來之期待性等情以觀，認本件被告所犯上揭犯行，經判
    處如主文所示之刑並定應執行之刑，應已足收遏止並矯治其
    犯罪行為之效果，且足以體現司法正義，並契合社會感情；
    況改正被告竊盜犯行之有效方法，在於提供適當之更生保護
    、就業機會及社會扶助等，並非僅有執行強制工作之保安處
    分乙途，而強制工作之保安處分係就被告人身自由之長期且
    嚴格之限制，自應從嚴認定。是檢察官求處併宣告於刑之執
    行前，令被告入勞動場所強制工作乙節，依現有事證及比例
    原則，本院因認尚屬無此必要；並再次苦口婆心，期盼被告
    確能真誠改過，且順此祝創業鴻圖大展，以報其父母及叔叔
    之恩情，均此附敘。
肆、適用法律之依據：
一、程序法方面：刑事訴訟法第284 條之1 、第273 條之1 第1
    項、第299 條第1 項前段。
二、實體法方面：刑法第320 條第1 項、第3 項、第25條第2 項
    、第62條前段、第51條第5 款、第41條第1 項、第8 項，刑
    法施行法第1 條之1 第1 項、第2 項前段，判決如主文。
本案經檢察官黃依琳到庭執行職務。
中    華    民    國   100    年    12    月    2     日
                  刑事第四庭    法  官  林建鼎
以上正本證明與原本無異。
如不服本判決應於收受判決後10日內向本院提出上訴書狀，並應
敘述具體理由。其未敘述上訴理由者，應於上訴期間屆滿後20日
內向本院補提理由書(均須按他造當事人之人數附繕本)「切勿逕
送上級法院」。
告訴人或被害人如對於本判決不服者，應具備理由請求檢察官上
訴，其上訴期間之計算係以檢察官收受判決正本之日期為準。
中    華    民    國   100    年    12    月    2     日
                                書記官  黃伊婕
附錄本案論罪科刑實體法條全文：
＊刑法第320 條第1 項：
意圖為自己或第三人不法之所有，而竊取他人之動產者，為竊盜
罪，處5 年以下有期徒刑、拘役或500 元以下罰金。（罰金之貨
幣單位改為新臺幣，並提高為30倍）